【裁判字號】    98,上易,1028
【裁判日期】    980826
【裁判案由】    詐欺
【裁判全文】
臺灣高等法院臺中分院刑事判決        98年度上易字第1028號
上  訴  人
即  被  告  乙○○
上列上訴人因詐欺案件，不服臺灣臺中地方法院97年度易字第39
43號中華民國98年5月12日第一審判決（起訴案號：臺灣臺中地
方法院檢察署97年度偵字第19024號），提起上訴，本院判決如
下：
    主    文
上訴駁回。
    犯罪事實及理由
一、本件上訴人即被告乙○○（下稱被告）上訴意旨雖略以：被
    告所有之國泰世華銀行豐原分行帳號000000000000號帳戶（
    下稱被告帳戶）被盜用，被告於97年3月4日主動前去報案時
    已詳細向豐原分局據實報告；被告帳戶於97年2月22日有金
    融卡存款6000元及提款5900元，及於97年2月25日有金融卡
    存款8000元及轉帳4000元之交易紀錄，被告否認有以上行為
    ，若被告確有於97年2月22日及97年2月25日有以金融卡提款
    行為，被告怎會不知。被告於97年2月25日向銀行申辦通提
    密碼之用意，實為方便內人提款；又原審判決認定被告既非
    欺取財罪之構成要件，又查無共同詐欺取財之犯意聯絡，何
    來認定上訴人有何幫助犯之動機和實際證據；97年2月25日
    晚上約7時30分，在后里星期一夜市，被告與妻、子逛夜市
    ，8時40分離開至車處，發覺車子內香煙不見，客座置物箱
    有點凌亂，當時不疑有他，猜測應是當天帳簿被竊走；97年
    2月29日換電池，因汽車老舊，無零件可換，再加上車門被
    損，所以送修，此車門被撬開破壞，於宏裕汽車修配廠修理
    ，97年3月3日被告在錦盛工廠下班後，接到由國泰世華銀行
    寄來一張警示帳號，告知銀行帳戶有問題，隔日被告即向公
    司請假至銀行詢問，隨即至豐原分局報案；被告自93年結婚
    後即安分守己，懇請明察云云。惟本案經本院審理結果，認
    第一審判決認事用法及量刑均無不當，應予維持，除理由補
    述如後外，引用第一審判決書記載之事實、證據及理由（如
    附件）。
二、本院補充理由：
（一）依被告之上訴理由所載，其既於97年2月25日晚上逛畢夜
      市時，即發現車內被翻動過，豈有不立即檢查車內有無失
      竊物品之理？卻遲至97年3月4日始至警局說明！又被告陳
      稱車門被撬開破壞，於宏裕汽車修配廠修理云云，惟據本
      院命被告所陳報之修車維修證明（即維修單）顯示，其於
      97年2月29日僅有維修汽車之電池（加水），維修費2000
      元，此有該維修單附卷可憑，並無被告所稱修護車門之情
      事，則其車門車門是否確經被撬開破壞，殊值存疑。
（二）據國泰世華銀行豐原分行函覆原審之被告帳戶交易明細顯
      示，被告之帳戶於96年11月 2日以存摺提現1000元後，帳
      戶內餘額為0元，97年2月19日被告申辦得金融卡之後，於
      97年2月22日上午9時03分自國泰世華銀行士林分行曾有以
      金融卡存款6000元，隨即於同日 9時24分經以金融卡提款
      5900（另扣除跨行提款手續費 6元，因須扣除手續費，且
      帳戶內原無餘額，故僅能提領5900元，餘額94元，不能提
      領6000元全額），另於97年 2月25日17時48分有自國泰世
      華銀行士林分行以金融卡存款8000元，隨即於同日17時50
      分經以金融卡自提款機轉帳4000元（另扣除跨行轉帳手續
      費17元），97年 2月26日再經以存摺提現3000元等情。而
      被告係於97年 2月25日持該帳戶之存摺及印章，親自到國
      泰世華銀行豐原分行申辦該帳戶之通提密碼，被告之上訴
      理由狀又自承：伊係97年2月25日晚上約7時30分（19時30
      分），在后里星期一夜市，與妻、子逛夜市，8時40分離
      開至車處，發覺車子內香煙不見，客座置物箱有點凌亂云
      云，準此，倘被告所辯如為真，則自97年 2月25日被告辦
      理通提密碼後，迄至當日晚上約 7時30分（19時30分）下
      車逛夜市前，被告帳戶之存摺、金融卡等物，自仍應在其
      車內或仍在被告持有中，焉有可能於此期間內之97年2 月
      25日17時50分，經人以金融卡自提款機轉帳4000元之理？
      由是，被告所辯並非實情，顯而易見，而從上開被告帳戶
      之交易明細以觀，被告之辦理通提密碼，應係詐欺集團之
      要求而為。是以，被告之上訴理由破綜百出，實無足採。
三、原審因而適用刑法第339條第1項、第30條第1項前段、第2項
    、第41條第1項前段，刑法施行法第1條之1第1項、第2項前
    段規定，並審酌被告提供其國泰世華銀行豐原分行帳戶予詐
    騙集團成員作為行騙詐財之匯款帳戶使用，助長犯罪之不良
    風氣，幫助犯罪者隱匿真實身分，增加檢警偵查犯罪之困難
    性，其幫助行為並造成被害人高達43萬4000元之損失，被告
    於犯罪後否認犯行，未見悔意；兼衡酌被告未實際參與詐騙
    之過程，可責難性較輕等一切情狀，量處有期徒刑 4月，並
    諭知以新臺幣1000元折算 1日之易科罰金折算標準等情，其
    認事用法核無違誤，量刑亦屬允當，上訴意旨猶執前詞否認
    犯罪，並無理由，應予駁回。
據上論斷，應依刑事訴訟法第373條、第368條，判決如主文。
本案經檢察官甲○○到庭執行職務。
中    華    民    國    98    年    8     月    26    日
            刑事第五庭  審判長法  官  趙  春  碧
                              法  官  楊  真  明
                              法  官  賴  恭  利
上列正本證明與原本無異。
不得上訴。
                              書記官  林  桂  鳳
中    華    民    國    98    年    8     月    26    日


司法院資訊處製作；財團法人民間司法改革基金會備份。
